【裁判字號】    89,訴,413
【裁判日期】    900320
【裁判案由】    毒品危害防制條例
【裁判全文】
臺灣士林地方法院刑事判決                          八十九年度訴字第四一三號
    公  訴  人  臺灣士林地方法院檢察署檢察官
    被      告  甲○○
    指定辯護人  本院公設辯護人姜惠如
右列被告因違反毒品危害防制條例案件，經檢察官提起公訴（八十九年度偵字第四二
七二號），本院判決如左：
    主      文
甲○○販賣第二級毒品，處有期徒刑柒年壹月。販賣第二級毒品所得新台幣壹仟元沒
收，如全部或一部不能沒收時，以其財產抵償之。
    事      實
一、甲○○意圖營利，於民國八十八年七月初某日，在台北縣淡水鎮○○街二四巷四
    之三號住處，將無償向綽號「明利」之不詳姓名年籍男子所取得之第二級毒品安
    非他命一小包約零點五公克販賣予乙○○吸食，雙方言明代價新台幣（下同）三
    千元，乙○○先行付一千元，餘二千元則拖延未付。嗣於八十九年四月二十二日
    二十三時三十分許，在台北縣淡水鎮○○街○段二十號三樓，甲○○因持有安非
    他命及吸食器為警當場查獲，始悉上情。
二、案經台北縣政府警察局淡水分局報請台灣士林地方法院檢察署檢察官偵查起訴。
    理      由
一、訊據被告甲○○否認上開販賣安非他命之犯行，辯稱：八十八年七月間某日乙○
    ○聽說伊有安非他命，至其住處索取安非他命，並表示要給伊三千元，伊未承諾
    ，張憶意亦未支付金錢即行離去，俟八十九年二月間，乙○○突至伊之店中，並
    交付一千元給伊，因當時伊正欲送貨，未及詢問一千元何用。又乙○○於警訊中
    所述證詞，係屬法庭外之陳述，應不得作為對被告不利認定之依據云云。
二、查被告於右揭時地販賣安非他命予乙○○之事實，已據被告於八十九年四月二十
    三日警訊時供稱：「有一位綽號叫明利，真實姓名不清楚，約一年前約零點五公
    克安非他命送給我，然後有一叫婷婷的女子於八十八年七月份，詳細日期不清楚
    ，約晚上七、八點知道我有這包安非他命，所以就到我檳榔攤向我買，但講好參
    仟元，但最後只拿壹仟元給我而已」（見警訊筆錄第五頁背面），且據乙○○於
    警訊中指證：「我認識甲○○，認識約一年而已，沒有仇恨，但有一次我向他拿
    一包安非他命約零點五公克，本來說向他買參仟元，但我只他壹仟元，所以是有
    欠他貳仟元，但他的為人我很討厭，所以故意不想給付」，並經其指認被告照片
    無誤（見警訊筆錄第六頁背面、第八頁）。又被告於八十九年五月十日偵查中供
    稱：「她（乙○○）來找我問我，我就給她，是八十八年七月初，她到我淡水住
    處拿一小包安非他命，講好代價三千元，但最後她只給我一千元，餘二千元到現
    在尚未給」（見偵查筆錄第十七頁背面），核被告在警訊時及偵查中供認情節與
    證人乙○○在警訊時指證情節相符，又被告販賣上開安非他命予乙○○，既同意
    以三千元成交，其有營利之意圖甚明。雖被告在審理中翻異前供，改稱：伊未承
    諾賣出安非他命，且乙○○當時未付一千元云云，無非飾詞圖卸，不能採信。事
    證明確，被告犯行堪以認定。另被告請求傳乙○○對質，惟因事證已明，實無傳
    訊必要，併此敘明。
三、按證據已在審判期日顯出於審判庭，經法院就其是否可信為直接之調查者，即得
    採為判決之基礎。現行我國刑事訴訟制度，就證據之蒐集與調查，並不僅限在法
    院始得為之，檢察官之偵查不論矣，即司法警察官或司法警察依刑事訴訟法規定
    ，亦有協助檢察官偵查犯罪之職權，若司法警察單位所為證據調查資料，法院得
    依直接審理方式加以調查者，仍具有證據能力（最高法院七十一年台上字第六一
    四Ｏ號判例參照），是被告另辯稱：乙○○於警訊中所述證詞，係屬法庭外之陳
    述，應不得作為對被告不利認定之依據云云，顯有誤會，亦不足採信。
四、安非他命為毒品危害防制條例第二條第二項第二款所稱之第二級毒品，被告販賣
    安非命予乙○○，核其所為係犯毒品危害防制條例第四條第二項之販賣第二級毒
    品罪。又被告持有安非他命進而販賣，持有之低度行為應為販賣之高度行為所吸
    收，不另論罪。爰審酌被告無前科，販賣安非他命數量，所生之危害，犯罪後態
    度等一切情狀，量處如主文所示之刑。
五、被告販賣安非他命所得之一千元（價金三千元，其中二千元未付），應依毒品危
    害防制條例第十九條第一項規定宣告沒收，如全部或一部不能沒收時，以其財產
    抵償之。
據上論斷，應依刑事訴訟法第二百九十九條第一項前段，毒品危害防制條例第四條第
第二項、第十九條第一項判決如主文。
本案經檢察官江林達到庭執行職務。
中      華      民      國      九十      年      三      月    二十    日
                                臺灣士林地方法院刑事第四庭
                                          法  官
右正本證明與原本無異
如不服本判決應於送達後十日內向本院提出上訴狀
                                          書記官
中      華      民      國      九十      年      三      月    二十    日


司法院資訊處製作；財團法人民間司法改革基金會備份。
